臺灣新北地方法院刑事判決
111年度審易字第2145號
公  訴  人  臺灣新北地方檢察署檢察官
被      告  周高誠


上列被告因妨害自由等案件，經檢察官提起公訴（111年度調院
偵字第524號），被告於準備程序中就被訴事實為有罪之陳述，
本院裁定進行簡式審判程序，茲判決如下：
    主  文
周高誠犯公然侮辱罪，處罰金新臺幣伍仟元，如易服勞役，以新
臺幣壹仟元折算壹日；又犯恐嚇危害安全罪，處拘役參拾日，如
易科罰金，以新臺幣壹仟元折算壹日。
    事  實
一、周高誠與徐宜彩於民國110年11月22日中午12時許，在新北
    市中和區大智街42巷口，因路口管制問題而發生爭執，詎周
    高誠竟基於恐嚇、公然侮辱之犯意，以「幹你娘機掰」、「
    死阿六死回去」等語辱罵徐宜彩，足以貶損徐宜彩之名譽，
    並作勢毆打徐宜彩，同時踢倒現場交通錐，以此加害生命、
    身體之事恐嚇徐宜彩，使徐宜彩心生畏懼，致生危害於安全
    。
二、案經徐宜彩訴由新北市政府警察局中和分局報告臺灣新北地
    方檢察署檢察官偵查起訴。
    理  由
一、按除被告所犯為死刑、無期徒刑、最輕本刑為3 年以上有期
    徒刑之罪或高等法院管轄第一審案件者外，於第一次審判期
    日前之準備程序進行中，被告先就被訴事實為有罪之陳述時
    ，審判長得告知被告簡式審判程序之旨，並聽取當事人、代
    理人、辯護人及輔佐人之意見後，裁定進行簡式審判程序，
    刑事訴訟法第273 條之1 第1 項定有明文。本件被告所犯係
    死刑、無期徒刑、最輕本刑為3 年以上有期徒刑以外之罪，
    其於準備程序中就被訴事實為有罪之陳述，經本院告知簡式
    審判程序之旨，並聽取公訴人及被告之意見後，認宜進行簡
    式審判程序，爰依上開規定裁定行簡式審判程序。
二、上揭事實，業據被告於本院準備程序及審理時均坦承不諱，
    核與告訴人徐宜彩、證人陳景強於警詢、偵查中之指述、證
    述情節相符，並有新北市政府警察局中和分局現場勘察照片
    在卷足憑，被告犯行堪予認定。
三、核被告所為，分別係犯刑法第309 條第1 項之公然侮辱罪及
    同法第305 條之恐嚇危害安全罪。被告所犯上開各罪，犯意
    各別，行為互殊，應予分論併罰。爰審酌被告不思理性解決
    紛爭，竟公然侮辱告訴人，復作勢毆打告訴人、踢倒現場交
    通錐，致告訴人心生恐懼，助長社會暴戾歪風，暨衡其素行
    、犯罪之動機、目的、手段、犯後態度等一切情狀，分別量
    處如主文所示之刑，並分別諭知易服勞役及易科罰金之折算
    標準，以資懲儆。
據上論斷，應依刑事訴訟法第273 條之1 第1 項、第299 條第1
項前段，刑法第305 條、第309 條第1 項、第41條第1 項前段、
第42條第3 項前段，判決如主文。
本案經檢察官蔡佳恩提起公訴，檢察官詹啟章到庭執行職務。
中　　華　　民　　國　　111 　年　　12　　月　　15　　日
                  刑事第二十四庭  法  官  徐子涵
上列正本證明與原本無異。
如不服本判決，應於判決送達後20日內敘明上訴理由，向本院提
出上訴狀 (應附繕本) ，上訴於臺灣高等法院。其未敘述上訴理
由者，應於上訴期間屆滿後20日內向本院補提理由書「切勿逕送
上級法院」。
                                  書記官　游士霈　　　　
中　　華　　民　　國　　111 　年　　12　　月　　15　　日
附錄本案論罪科刑法條全文：
中華民國刑法第305條
（恐嚇危害安全罪）
以加害生命、身體、自由、名譽、財產之事，恐嚇他人致生危害
於安全者，處 2 年以下有期徒刑、拘役或 9 千元以下罰金。
中華民國刑法第309條
（公然侮辱罪）
公然侮辱人者，處拘役或 9 千元以下罰金。
以強暴犯前項之罪者，處1 年以下有期徒刑、拘役或1 萬5 千元
以下罰金。